# 会堂，用于出租举办活动，进行演出，举行会议，这种房产属于投资性房地产吗

提问人：mlspm 时间：2014-09-05 20:49:23
求老师们指点？

回答人：chenyiwei
一般理解不属于投资性房地产。会堂用于出租举办活动，进行演出，举行会议时，并不是单纯的提供场地，提供配套服务也是其中非常重要的内容，因此其收入并不仅仅来源于场地租金，这与投资性房地产的业务模式存在本质差异。而且提供场地的合同都有明确的用途限制，其对使用人的限制也要显著大于投资性房地产的租户对投资性房地产的使用限制。